【裁判字號】    99,勞訴,3
【裁判日期】    990831
【裁判案由】    給付工資等
【裁判全文】
臺灣雲林地方法院民事判決               99年度勞訴字第3號
原      告  乙○○
訴訟代理人  邱垂勳律師
被      告  日統汽車客運股份有限公司
法定代理人  甲○○
訴訟代理人  李進勇律師
上列當事人間請求給付工資等事件，本院於民國99年08月11日言
詞辯論終結，判決如下：
    主  文
被告應提繳新台幣貳萬陸仟伍佰柒拾元至原告勞工保險局勞工退
休金個人專戶。
原告其餘之訴駁回。
訴訟費用（減縮部分除外）由被告負擔三十三分之一，餘由原告
負擔。
本判決第一項得假執行，但被告如以新台幣貳萬陸仟伍佰柒拾元
為原告預供擔保後，得免假執行。
原告其餘假執行之聲請駁回
    事實及理由
一、按訴狀送達後，原告不得將原訴變更或追加他訴。但有擴張
    或減縮應受判決事項之聲明者，不在此限，民事訴訟法第25
    5 條第1 項第3 款定有明文。原告於起訴狀請求判決被告應
    給付原告新台幣（下同）768,922 元（包括薪資602,974 元
    、年終獎金31,680元、資遣費103,128 元、未足額提撥退休
    金之損害額31,140元），及自起訴狀繕本送達之翌日起至清
    償日止，按週年利率5%計算之利息，嗣於民國99年06月23日
    本院審理中，除上開金額改請求為648,423 元（包括薪資54
    6,168 元、資遣費102,255 元）外，再請求被告應給付原告
    補提繳勞工退休金26,820元，並將該金額繳入原告設於勞工
    保險局之勞工退休金專戶，乃屬減縮應受判決事項之聲明，
    參諸上開規定，應予准許。
二、原告主張：原告自94年06月10日即受僱被告擔任營業大客車
    駕駛員，嗣於96年07月11日駕駛被告所有車牌號碼166 ─FB
    號營業大客車，行經台北縣三重市忠孝橋前往台北市方向20
    號燈桿處，遭訴外人程君毅違規碰撞，致被告所有上開車禍
    損害，及原告受到驚嚇，被告竟以系爭車禍肇事責任有待查
    清為由，要求原告於96年07月23日先行簽立自願離職書後離
    職，惟後又同意原告於96年08月01日復職，原告並同意以15
    ,000元賠償上開車輛之損害，而由原告之96年07月至09月薪
    資各扣除5,000 元。原告於賠償上開車輛損害後，即於96年
    11月01日向台北縣三重市調解委員會聲請與訴外人程君毅損
    害賠償之調解，並於96年11月19日以80,000元成立調解，詎
    被告竟認該80,000元應予交還，兩造就此款項返還乙節發生
    爭議，嗣被告以此爭議為由於97年01月02日通知解雇原告，
    並提起侵占告訴，惟事後經法院判決無罪確定在案，可見被
    告解雇不合法，兩造勞動契約仍存在，然被告提起侵占之不
    實告訴，而對原告為重大侮辱行為，且未按原告實際薪資提
    撥勞工退休金，及給付96年度年終獎金，更規避應給付之資
    遣費，原告遂於98年09月21日終止兩造勞動契約，則被告應
    給付原告自97年01月01日起至98年09月20日薪資共計994,48
    0 元，扣除期間原告至他公司服勞務共領取448,312 元，被
    告應再給付薪資546,168 元，及自94年06月10日起至98年09
    月21日資遣費，而原告僅請求4.25年工作年資之資遣費共計
    102,255 元，與自94年07月份至96年12月份退休金提繳不足
    數額26,820元，被告依法將此不足數額補提繳入原告設於勞
    工保險局之勞工退休金專戶等語。並聲明：
  (一)被告應給付原告648,423 元，及自起訴狀繕本送達之翌日起
    至清償日止，按週年利率5%計算之利息。
  (二)被告應給付原告補提繳勞工退休金26,820元，並將該金額繳
    入原告設於勞工保險局之勞工退休金專戶。
  (三)願供擔保，請准宣告假執行。
三、被告則以：原告於96年07月23日非應被告要求離職，而係自
    願離職，嗣其申請自96年08月01日重新受僱，被告念及情誼
    而同意重新雇用，但未同意在職年資回復至94年06月10日起
    算之申請。又依被告規定司機駕車發生車禍造成損害，如經
    鑑定無肇事責任，司機即不負賠償之責，反之則自薪資扣抵
    賠償，系爭車禍發生後，因原告有上述離職、重新任職情況
    ，而於斯時之肇事責任尚未鑑定，而屬責任不明情況，被告
    乃於97年08月25日發放同年07月薪資時先扣款15,000元，俟
    肇事責任鑑定後，再依規定處理，非謂被告已同意以15,000
    元為全部損害之賠償，嗣因原告申請分期，被告始於96年09
    月04日先退還上述扣款中之10,000元，再於同年09月25日、
    10月25日各扣回5,000 元，迨96年11月間確定原告無肇事責
    任時，被告即依規定於96年12月25日退還該15,000元扣款予
    原告。原告於96年11月01日係以被告名義向台北縣三重市調
    解委員會聲請調解，並提出被告之委任狀，且彼時原告尚任
    職於被告之處，故該調解絕非為原告個人之計算，而係受被
    告委任代理被告之求償行為，而依調解內容在在均涉及被告
    權益，原告自有向被告報告事務進行之狀況及其顛末（民法
    第540 條），並將所收取之金錢交付被告之義務（同法第
    541 條），詎原告不但隻字未提，且將該80,000元據為己有
    ，被告遲至96年12月初始獲悉該調解成立內容，迭催促原告
    解決，原告乃於97年01月24日同意被告自其薪資扣款50,000
    元，原告此舉已違反被告員工工作規則第62條第48款規定，
    是被告據此為由，而於97年01月02日解僱原告自屬合法，依
    法亦無庸給付資遣費及薪資等語置辯。並聲明：
  (一)原告之訴及假執行之聲請均駁回。
  (二)如受不利判決，願反供擔保免假執行。
四、兩造不爭執之事實：
  (一)原告自94年06月10日受僱於被告，擔任營業大客車駕駛員工
    作。
  (二)原告於96年07月11日下午13時30分許，在台北縣三重市忠孝
    橋上往台北市方向20號燈桿處駕駛被告所有車牌號碼166 ─
    FB號營業大客車，與訴外人程君毅所駕駛之車牌號碼4836─
    EQ號自小客車發生車禍。
  (三)原告於96年07月23日簽立自願離職書後，而於96年07月24日
    未至被告之處任職。嗣原告再於96年08月01日至被告處任職
    營業大客車駕駛員。
  (四)被告於96年08月25日發放原告同年07月薪資時扣除車損15,0
    00元，復於96年09月04日轉帳10,000元與原告，再分別於96
    年09月25日、10月25日發放原告同年08、09月薪資時扣除車
    損各5,000 元，後於96年12月25日發放原告同年11月薪資時
    補退車損15,000元。
  (五)原告於96年11月01日因系爭車禍，而以其名義向台北縣三重
    市調解委員會聲請與相對人程君毅調解，嗣於96年11月19日
    原告再持被告之營利事業登記證影本、法定代理人甲○○身
    分證正反面影本、大客車行車執照影本、委任狀自行前往台
    北縣三重市調解委員會聲請調解，並於當日成立96年刑調字
    第1611號調解書。訴外人程君毅之代理人當場交付原告支票
    乙紙（支票號碼：NP0000000 、受款人乙○○、票面金額80
    ,000元、發票日96年11月19日），原告於96年11月23日兌現
    受領。
  (六)原告97年01月24日簽立車損扣款明細表，同意被告自其薪資
    扣款50,000元。被告於97年01月25日發放原告96年12月薪資
    時扣除車損50,000元。
  (七)被告於96年12月24日收受上開調解書，並於97年01月02日以
    原告違反被告員工工作規則第62條48款規定，而依勞動基準
    法第12條第1 項第4 款規定不經預告終止兩造勞動契約。
  (八)被告於97年02月29日向台灣雲林地方法院檢察署提起被告業
    務侵占之告訴，台灣雲林地方法院檢察署於97年03月04日繫
    屬，並以97年度他字第239 號侵占案件偵查，台灣雲林地方
    法院檢察署檢察官於97年12月25日以97年度偵字第4554號提
    起公訴在案，然經本院於98年04月21日以98年度易字第27號
    判決原告無罪，被告不服旋即提起上訴，惟亦經台灣高等法
    院台南分院於98年08月13日以98年度上易字第402 號判決駁
    回上訴，該判決分別於98年08月27日、98年08月28日、98年
    08月28日由台灣高等法院台南分院檢察署檢察官、原告、被
    告收受。
  (九)原告於98年09月21日以被告違反勞工法令，致有損害其權益
    為由，而依勞動基準法第14條第1 項第6 款規定以員林中正
    路存證號碼00493 號存證信函，通知被告不經預告終止兩造
    勞動契約。被告並於98年09月22日收受該存證信函。
  (十)原告於被告上開時日終止兩造勞動契約前6 個月內分別受領
    工資38,254元、47,264元、45,362元、48,840元、49,674元
    、52,980元，總額為282,374 元，平均薪資48,120元。
  (十一)原告於97年03月後任職統聯汽車客運股份有限公司、阿羅哈
    客運股份有限公司、台北汽車客運股份有限公司，而分別受
    領薪資27,634元、334,677 元、86,001元，共計448,312 元
    。
  (十二)本院98年度易字第27號全部刑事卷。
五、本件兩造所爭執之處，應在於：
  (一)被告於97年01月02日以原告違反被告員工工作規則第62條48
    款規定，而依勞動基準法第12條第1 項第4 款規定不經預告
    終止兩造勞動契約，是否合法？
  (二)原告於98年09月21日以被告違反勞工法令，致有損害其權益
    為由，而依勞動基準法第14條第1 項第6 款規定不經預告終
    止兩造勞動契約，是否合法？
  (三)原告另以被告對其提起侵占之不實告訴，而對其為重大侮辱
    行為，且未給付96年度年終獎金，更規避應給付之資遣費為
    由，而依勞動基準法第14條第1 項第2 、5 、6 款規定不經
    預告終止兩造勞動契約，是否合法？
  (四)苟原告上開主張合法，則原告可否請求：
  1.自97年01月03日起至98年09月21日之薪資？數額為何？
  2.自94年06月10日至98年09月21日之資遣費？數額為何？
  3.自94年07月份起至96年12月份之退休金提繳不足數額為何？
六、茲論述如下：
  (一)按受任人應將委任事務進行之狀況，報告委任人，委任關係
    終止時，應明確報告其顛末。受任人因處理委任事務，所收
    取之金錢、物品及孳息，應交付於委任人。受任人以自己之
    名義，為委任人取得之權利，應移轉於委任人。民法第 540
    條、第541 條定有明文。是受任人於處理委任事務之際，應
    將委任事務之進行狀況，報告委任人，並於委任關係終止之
    際，應向委任人明確報告其顛末，如因處理事務，事實上由
    第三人所受取之金錢、物品、孳息即應交付於委任人。兩造
    均不否認上開兩造不爭執之第(二)、(五)項事實，是原告於上開
    時日既持被告出具之委任狀等文件，而以其及被告為聲請人
    ，並兼被告之代理人至台北縣三重市調解委員會與訴外人程
    君毅所委任之代理人程水松就系爭車禍之損害賠償事件進行
    調解，則依上開說明，可知原告既受被告委任處理系爭車禍
    之車輛損害賠償調解之事務，自應將其受任事務進行之狀況
    報告與被告，並於委任關係終止之際應明確報告其顛末。此
    參之卷附台北縣三重市調解委員會96年度刑調字第1611號調
    解書所載：「一、．．經調解對造人（按為訴外人程君毅）
    願賠償日統汽車客運股份有限公司新台幣（下同）捌萬元整
    ，作為修復費及一切費用。．．三、聲請人同意撤回對於對
    造人就本事件損害（車禍）賠償一切之告訴。四、兩造同意
    就本事件互不追究民刑事責任及放棄其他求償。」等文，均
    涉及被告之權利義務，益見原告係受被告委任處理系爭車禍
    之車輛損害賠償調解之事務自明，是原告自有向被告報告上
    開事務進行之狀況及其顛末，並將上開所收取之08萬元交付
    予被告之義務，惟原告卻未為之，直至被告於96年12月24日
    收受上開調解書始知悉上開情事，足見原告確有被告所指未
    將其受任事務報告進行之狀況及其顛末，並將上開所收取之
    08 萬 元交付予被告之情甚明。
  (二)原告雖陳稱伊已賠付被告系爭車輛之損害15,000元，該08萬
    元係訴外人程君毅賠償與伊，伊自有權收受該08萬元，何況
    伊於收受該08萬元支票之際即向被告員工丙○○表示其中15
    ,000元修車費用屬被告所有應如何處置之情，訴外人丙○○
    表示俟被告退款15,000元後，即將錢歸還被告，伊要無被告
    所指隱匿之情等語，然為被告所否認，且原告亦自承被告並
    未讓與系爭車輛之損害賠償請求權與伊之情，則縱被告有原
    告所稱有上開兩造不爭執之第(四)項事實之扣、退款之舉，然
    此舉係被告為保障其權益，而針對其所屬員工即原告，僅就
    其所有上開車輛之車體損害部分所為初步扣款之行為，並非
    表示被告於扣款之際即係拋棄其所有上開車輛其餘之損害賠
    償請求權。被告就其所有上開車輛之損害賠償請求權並未讓
    與予原告，而原告既受被告委任處理系爭車禍之車輛損害賠
    償調解之事務，已如上述，則原告於收受該08萬元之際，即
    應向被告報告上開事務進行之狀況及其顛末，並將上開所收
    取之08萬元交付予被告，惟卻未為之，原告顯未將其受任事
    務報告進行之狀況及其顛末，並將上開所收取之08萬元交付
    予被告之情甚明。而原告既認該08萬元屬其所有，且被告於
    上開調解成立之際尚未將該15,000元退還與原告，則依常情
    殊難想像原告會將已收受08萬元之情報告與被告知悉，且證
    人丙○○亦到庭具結稱：原告於調解成立時有打電話告知其
    已收取08萬元，伊告知原告需經主管裁示，請原告將錢繳回
    公司，但原告僅表示要自行向主管報告，之後原告如何處理
    ，伊就不清楚等語，益見原告並無其所稱於調解成立之際曾
    電告訴外人丙○○表示其中15,000元修車費用屬被告所有應
    如何處置，訴外人丙○○表示俟被告退款15,000元後，即將
    錢歸還被告之情甚明，是原告上開主張要與事實有違，顯不
    足採信。
  (三)至原告雖以上開兩造不爭執之第(八)項事實主張其並無被告所
    指隱匿該08萬元之舉等語，然民刑事訴訟各為獨立之訴訟，
    刑事判決之認定雖非不得作為民事法院審理時之參考，惟並
    無拘束民事訴訟審判之效力，民事法院仍得就調查所得之心
    證，為獨立之判斷。是上揭刑事確定判決固認定原告並無被
    告所指侵占08萬元之犯行，然此係因原告自始未有為被告持
    有上開支票之意思，其於取得並兌現上開支票金額08萬元並
    無意圖為自己不法所有之主觀犯意，客觀上亦無侵占犯行，
    上開刑事確定判決始為無罪之諭知，惟此要不能推論原告即
    無受被告委任處理系爭車輛損害賠償事務之情事，況本件民
    事訴訟審理重點，在於原告有無將被告受任處理上開車輛損
    害賠償事務報告進行之狀況及其顛末，並將上開所收取之08
    萬元交付予被告之情，與上揭刑事判決係追訴原告是否負侵
    占刑責無關，故亦難以上開刑事確定判決，資為認定原告有
    無被告所指未將其受任事務報告進行之狀況及其顛末，並將
    上開所收取之08萬元交付予被告之情是否為真實，是原告自
    難持此刑事確定判決為有利於己之證明。
  (四)按勞工違反勞動契約或工作規則，情節重大者，雇主得不經
    預告終止契約。雇主依前項第一款、第二款及第四款至第六
    款規定終止契約者，應自知悉其情形之日起，三十日內為之
    ，勞動基準法第12條第1 項第4 款、第2 項定有明文。而被
    告所訂之員工工作規則第62條第48款則規定：「本公司駕駛
    員違規處分標準：．．四十八、因肇事致公司營業客車損壞
    ，向對方索賠，未據實報繳者，追繳並解僱。」等文，此有
    被告所提出員工工作規則乙紙在卷可按。原告受被告委任處
    理系爭車輛損害賠償事務，卻未將其受任事務向被告報告進
    行之狀況及其顛末，更未將上開所收取之08萬元交付予被告
    之情，已如上述，而被告於96年12月24日收受上開調解書始
    知悉上開情事，則原告確有被告所指違反員工工作規則第62
    條第48款規定之情甚明。復按勞動基準法第12條第1 項第 4
    款規定，勞工違反勞動契約或工作規則，情節重大者，雇主
    得不經預告終止契約，其所謂「情節重大」，應指因該事由
    導致勞動關係進行受到干擾，而有賦予雇主立即終止勞動契
    約關係權利之必要，並且受僱人亦無法期待雇主於解僱後給
    付其資遣費之情形。故勞工違反勞動契約或工作規則，情節
    是否重大，應依雇主營業之特性及需要、勞工違反行為之情
    節，並審酌客觀標準，於維持雇主對事業之統制權與營業秩
    序所必要之範圍內，作適當之權衡，為個案之判斷。查被告
    為客運公司，將旅客安全送達目的地，為被告公司之責任目
    標及經營成功之關鍵，而其責任目標及營運成功之達成，端
    賴所有員工負責、認真堅守工作之本分，確實遵守交通規則
    、安全駕駛、準時將旅客運送至目的地。其中尤以安全駕駛
    將旅客運送至目的地，為被告公司業務之重要內容，而因被
    告既係經營客運為業，則其所有營業車輛自係重要之生財財
    產。職此，被告於員工工作規則中，將「因肇事致公司營業
    客車損壞，向對方索賠，未據實報繳者．．」列為得予解僱
    之事由，乃屬依被告營業特性及需要所為之規定。而原告依
    被告所訂定之員工工作規則，於服勞務期間，自應克盡其職
    守，遵守交通規則及注意義務，以避免損害之發生，且於損
    害發生之際，即應如實報告予被告，並於收受賠償款項之際
    ，據實報繳與被告，詎原告違反此義務，竟受被告委任處理
    系爭車輛損害賠償事務，卻未將其受任事務向被告報告進行
    之狀況及其顛末，更未將上開所收取之08萬元交付予被告，
    被告因而不知其所有上開車輛之損害賠償請求權業已調解成
    立，而未收受任何賠償款項，事後亦無法再據此為由向訴外
    人程君毅為任何請求，影響被告之權益甚大，是原告此舉足
    以影響兩造間勞動契約之繼續進行，尚難謂其情節非屬重大
    ，則被告據此於97年01月02日不經預告終止勞動契約，自屬
    合法。
  (五)兩造間之勞動契約既已於97年01月02日合法終止，則原告自
    無從再以被告違反勞工法令，致有損害其權益為由，而於98
    年09月21日依勞動基準法第14條第1 項第6 款規定不經預告
    終止兩造勞動契約，更無從再以被告對其提起侵占之不實告
    訴，而對其為重大侮辱行為，且未給付96年度年終獎金，更
    規避應給付之資遣費為由，起訴依勞動基準法第14條第1 項
    第2 、5 、6 款規定不經預告終止兩造勞動契約，是本院自
    無庸審酌原告以上開事由主張不經預告終止兩造勞動契約是
    否合法。又兩造間之勞動契約既已合法終止，即無解僱無效
    時所生被告受領遲延而仍有給付薪資義務之問題，則原告據
    此主張被告受領勞務遲延，請求被告給付原告自97年01月03
    日起至98年09月21日之薪資，為無理由，應予駁回。
  (六)又按有左列情形之一者，勞工不得向雇主請求加發預告期間
    工資及資遣費：一、依第十二條或第十五條規定終止勞動契
    約者。勞動基準法第18條第1 款定有明文。可知，雇主苟依
    勞動基準法第12條或第15條規定終止其與勞工間之勞動契約
    ，則勞工依法即不得請求雇主給付資遣費及預告期間之工資
    。被告以原告違反其所訂之員工工作規則第62條第48款規定
    ，而依勞動基準法第12條第1 項第4 款規定不經預告終止兩
    造間之勞動契約，兩造間之勞動契約已合法終止，已如上述
    ，則依上開規定，原告依法不得向被告請求給付資遣費，是
    原告請求被告給付自94年06月10日至98年09月21日之資遣費
    ，依法自屬無據，亦應予駁回。
  (七)再按雇主應為適用本條例之勞工，按月提繳退休金，儲存於
    勞保局設立之勞工退休金個人專戶。除本條例另有規定者外
    ，雇主不得以其他自訂之勞工退休金辦法，取代前項規定之
    勞工退休金制度。按雇主每月負擔之勞工退休金提繳率，不
    得低於勞工每月工資百分之六；雇主未依本條例之規定按月
    提繳或足額提繳勞工退休金，致勞工受有損害者，勞工得向
    雇主請求損害賠償。前項請求權，自勞工離職時起，因五年
    間不行使而消滅。勞工退休金條例第6 條、第14條第1 項、
    第31條分別定有明文。查原告自94年06月10日起至97年01月
    02日止受僱被告擔任營業大客車駕駛，平均薪資為48,120元
    等情，為兩造所不爭執，則被告自應依前揭規定為原告提撥
    每月工資6%之退休金於勞保局設立之原告勞工退休金個人專
    戶，而被告自94年07月起至96年12月止僅按勞工退休金月提
    繳工資分級表第05組第29級實際工資31,801～33,300元之月
    提繳工資33,300元計算，每月提撥退休金1,998 元，顯已違
    反前揭規定。又原告於上開工作期間，平均薪資每月為48,1
    20元，按勞工退休金月提撥工資分級表第07組37級實際工資
    45,801～48,200元之月提繳工資48,200元計算，每月應提撥
    2,892 元（48,200x6%=2,892 ），自94年07月起至96年12月
    止，總計被告應提撥86,760元，扣除被告為原告提撥之勞工
    退休準備金60,190元，有已繳納勞工個人專戶明細資料附卷
    可參，尚有差額26,570元。準此，原告請求被告依上開規定
    ，提撥26,570元至原告勞工退休準備金之專戶內，於法有據
    ，應予准許。
七、綜上所述，原告確有被告所指未將其受任系爭車輛損害賠償
    請求事務報告進行之狀況及其顛末，並將上開所收取之08萬
    元交付予被告之情甚明，則被告於97年01月02日以原告違反
    其所訂之員工工作規則第62條第48款規定，而依勞動基準法
    第12條第1 項第4 款規定不經預告終止兩造間之勞動契約，
    乃屬合法。兩造間之勞動契約於斯時已合法終止，原告自無
    從再就已終止之勞動契約主張終止，而兩造間之勞動契約既
    於該時合法終止，即無解僱無效時所生被告受領遲延而仍有
    給付薪資義務之問題，且依勞動基準法第18條第1 款規定，
    原告亦不得向被告請求給付資遣費，則原告請求被告給付自
    97 年01 月03日起至98年09月21日之薪資，及自94年06月10
    日至98年09月21日之資遣費，為無理由，均應予駁回。又原
    告於上開工作期間，平均薪資每月為48,120元，應按勞工退
    休金月提撥工資分級表37級之月提繳工資48,200元計算，被
    告每月應提撥2,892 元，卻僅提撥1,998 元，則依上開勞工
    退休金條例規定，被告應提撥差額26,570元至原告勞工退休
    準備金之專戶內，是原告此部分之請求於法有據，應予准許
    。另本判決第1 項原告勝訴部分，係所命給付之金額或價額
    未逾500,000 元之判決，依民事訴訟法第389 條第1 項第 5
    款規定，應依職權宣告假執行，此部分雖經原告陳明願供擔
    保請准宣告假執行，惟其聲請不過促請法院職權發動，本院
    無庸就其聲請為准駁之裁判，附此敘明。又被告陳明願供擔
    保免為假執行，經核原告勝訴部分，核無不合，爰酌定相當
    擔保金額宣告之。至於原告敗訴部分，其假執行宣告之聲請
    亦失所附麗，應併予駁回。
八、本件事證已臻明確，兩造其餘攻擊、防禦方法，均與判決結
    果不生影響，爰不一一論述，併此敘明。
九、訴訟費用負擔之依據：民事訴訟法第79條。
中    華    民    國    99    年    8     月    31    日
                  民事第二庭    法  官  陳秋如
以上正本係照原本作成
如對本判決上訴，須於判決送達後20日內向本院提出上訴狀（需
提出繕本）。如委任律師提起上訴者，應一併繳納上訴審裁判費
。
中    華    民    國    99    年    8     月    31    日
                                書記官  官佳慧

司法院資訊處製作；財團法人民間司法改革基金會備份。
